Minutes et répertoires du notaire René Étienne AUGOUARD, 28 décembre 1881 - 30 juin 1896 (étude XXVIII)
Archives nationales
- Minutes de René Étienne AUGOUARD, 2 avril 1880 - 30 juin 1896; MC/ET/XXVIII/1416 - MC/ET/XXVIII/1761
  - Minutes. 1896, février, février 1896; MC/ET/XXVIII/1746
    - Notoriété après décès de Joseph Maximilien Varangot, rue de Charenton, n° 236, le 16 octobre 1895., 5 février 1896; MC/ET/XXVIII/1746
      notoriété; Charenton (rue de); Varangot, Joseph Maximilien
  - Minutes. 1896, mars, mars 1896; MC/ET/XXVIII/1747
    - Vente par Jeanne Louise Victorine Pillas épouse de Henri Eugène Gache, à Paris, rue de la Tour, n° 16, et Henri Camille Gache de Courbon Blénac de la Roche Courbon et Marie Pauline Joséphine Freulon, son épouse, demeurant à Paris, avenue Victor Hugo, n° 201 à François dit Françis Bujardet, à Paris, avenue Daumesnil, n° 4, d'un terrain à Paris, rue Lacuée, et à Jean-Baptiste dit Alexandre Bujardet demeurant à Fontenay-sous-Bois, rue du Clos d'Orléans, d'un terrain à Paris, rue de Lyon, n° 47, et rue Lacuée., 31 mars 1896; MC/ET/XXVIII/1747
      Plan
      Date de création de la notice: 2011
      acte de vente; Tour (rue de la); Victor-Hugo (avenue); Daumesnil (avenue); Lacuée (rue); Lyon (rue de); Fontenay-sous-Bois (Val-de-Marne); Pillas, Jeanne Louise Victorine; Gache, Henri Eugène; Gache de Courbon-Blénac de La Roche-Courbon, Henri Camille; Freulon, Marie Pauline Joséphine; Bujardet, François; Bujardet, François; Bujardet, Jean-Baptiste; Bujardet, Alexandre
  - Minutes. 1896, avril, avril 1896; MC/ET/XXVIII/1748
  - Minutes. 1896, 1er mai - 15 mai, 1er mai - 15 mai 1896; MC/ET/XXVIII/1749
  - Minutes. 1896, 16 mai - 30 mai, 16 mai - 30 mai 1896; MC/ET/XXVIII/1750
  - Minutes. 1896, 1er juin - 15 juin, 1er juin - 15 juin 1896; MC/ET/XXVIII/1751
  - Minutes. 1896, 16 juin - 30 juin, 16 juin - 30 juin 1896; MC/ET/XXVIII/1752
  - Dépôt pour minute des plans des carrières de Lérouville (Meuse) apportées à la Société Civet, Croult, Gautier et Compagnie. 1886, 4 mars, 4 mars 1886; MC/ET/XXVIII/1753
    - Dépôt pour minute des plans des carrières de Lérouville (Meuse) apportés à la Société Civet, Crouet, Gautier., 4 mars 1886 - 4 septembre 1886; MC/ET/XXVIII/1753
      Versement, 29 février 2012.
      15 plans: Le Mont-Moulin à Vent-Montot, La Mésangére, Commercy, La Sablière etc.
      MC/RE/XXVIII/30
      dépôt de pièces; Lérouville (Meuse)
  - Successions Monnot Le Roy, Dambricourt. 1880, 2 avril - 1882, 10 août, 2 avril 1880 - 10 août 1882; MC/ET/XXVIII/1759
    1880, 2 avril: état liquidatif de la succession Monnot Le Roy.
    1881, 24 août: état liquidatif de la succession Dambricourt et actes à la suite jusqu'au 10 août 1882, passés successivement par-devant Adolphe de Madre et René Etienne Augouard.
  - Succession Bröet. 1884, 3 mars - 1887, 8 juin, 3 mars 1884 - 8 juin 1887; MC/ET/XXVIII/1760
    Inventaire après décès Broët, état liquidatif de la succession et actes à la suite jusqu'au 8 juin 1887.
    - Inventaire après décès de Louis Auguste Bröet, membre de l'Assemblée Nationale et du Conseil général de l'Ardèche à la requête de Marie Gabrielle de Lagrainé propriétaire demeurant rue Roquepine, n° 11, 3 mars 1884; MC/ET/XXVIII/1760
      inventaire après décès; Roquépine (rue); Bröet Louis, Auguste (1811-1884); Lagrainé, Marie Gabrielle de; député
    - Etat liquidatif et partage de la communauté de biens entre Louis Auguste Bröet et Marie Gabrielle de Lagrené., 20 novembre 1884 - 8 juin 1887; MC/ET/XXVIII/1760
      Actes à la suite jusqu'au 8 juin 1887.
      liquidation; partage; Bröet Louis, Auguste (1811 - 1884); Lagrené, Marie Gabrielle de
    - État liquidatif des communautés et succession de Louis Auguste Broët et Marie Gabriel Lagrené son épouse, 5 juillet 1886; MC/ET/XXVIII/1760
      MC/MC/RE/XXVIII/30
      liquidation; Broët, Louis Auguste; Lagrené, Marie Gabriel
  - Successions Préterre et Borguet. 1891, 2 mars - 1893, 20 juillet, 2 mars 1891 - 20 juillet 1893; MC/ET/XXVIII/1761
    1891, 2 mars: inventaire après décès d'Henri Borguet.
    1893, 20 juillet: inventaire après décès de Préterre.
    - Inventaire après décès d'Henri Borguet, propriétaire demeurant rue de la Victoire, n°84, 2 mars 1891; MC/ET/XXVIII/1761
      inventaire après décès; Victoire (rue de la); Borguet, Henri
    - Inventaire après décès d'Apoleoni Pierre Préterre, chirurgien dentiste, demeurant boulevard des Italiens, n° 29, à la requête de Elisa Fergusson, sans profession, demeurant rue Bergère n°5 épouse divorcé., 20 juillet 1893; MC/ET/XXVIII/1761
      inventaire après décès; Bergère (rue); Italiens (boulevard des); Préterre, Apoleoni Pierre; Fergusson, Elisa; chirurgien dentiste
- Répertoire(s) de René Étienne AUGOUARD, 28 février 1881 - 5 juin 1896; MC/RE/XXVIII/30 - MC/RE/XXVIII/31
  - Répertoire. 1881, 28 février - 1886, 29 octobre, 28 février 1881 - 29 octobre 1886; MC/RE/XXVIII/30
    Répertoire des notaires Adolphe de Madre (28 février-28 décembre 1881), René Etienne Augouard(28 décembre 1881-29 octobre 1886).
    Informations concernant le classement et la cotation:
    Le niveau inférieur de description, quand il existe, correspond aux mentions d'actes contenues dans le répertoire. Parmi celles-ci, certaines peuvent y être décrites, de manière plus ou moins détaillée. Pour consulter l'acte proprement dit, il convient de rechercher la cote au niveau des articles (registre ou liasse) des minutes du notaire (cote de type 'MC/ET').
  - Répertoire. 1886, 29 octobre - 1896, 5 juin, 29 octobre 1886 - 5 juin 1896; MC/RE/XXVIII/31